【裁判字號】    95,上訴,1547
【裁判日期】    950615
【裁判案由】    毒品危害防制條例
【裁判全文】
臺灣高等法院刑事判決                95年度上訴字第1547號
上  訴  人
即  被  告  甲○○
                    號（現於臺灣新竹監獄執行中）
上列上訴人因毒品危害防制條例案件，不服臺灣新竹地方法院94
年度訴字第966號，中華民國95年4月10日第一審判決（起訴案號
：臺灣新竹地方法院檢察署94年度毒偵字第1362號、1670號），
提起上訴，本院判決如下：
    主  文
上訴駁回。
    事  實
本審記載事實與第一審判決（如附件）所記載相同，茲引用之。
    理  由
一、按原審法院認為上訴不合法律上之程式或法律上不應准許或
    其上訴權已經喪失者，應以裁定駁回之；第二審法院認為上
    訴有第 362條前段之情形者，應以判決駁回之；協商判決之
    上訴，除本編有特別規定外，準用第三編第一章及第二章之
    規定，刑事訴訟法第362條前段、第367條前段及第 455條之
    11 第1項分別定有明文。又協商判決除有刑事訴訟法第 455
    條之4 第1項第1款於本訊問程序終結前，被告撤銷協商合意
    或檢察官撤回協商聲請者；第 2款被告協商之意思非出於自
    由意志者；第4款被告所犯之罪非第455條之2第1項所定得以
    協商判決者；第 6款被告有其他較重之裁判上一罪之犯罪事
    實者；第 7款法院認應諭知免刑或免訴、不受理者情形之一
    ，及違反同條第 2項「法院應於協商合意範圍內為判決；法
    院為協商判決所科之刑，以宣告緩刑或二年以下有期徒刑、
    拘役或罰金為限」之規定者外，檢察官與被告均不得上訴，
    同法第455條之10第1項定有明文。
二、本案被告在原審法院審理中業已認罪，並與檢察官達成協商
    ，明確表示願接受：「一級海洛因毒品有期徒刑 9月，二級
    毒品部分有期徒刑4月，定應執行刑1年，扣案之針筒沒收之
    宣告」；經原審法院諭知：一、如適用協商程序判決，被告
    喪失受法院依通常程序公開審判、保持緘默、與證人對質或
    詰問證人之權利。二、協商判決除有刑事訴訟法第455條之4
    第 1項第1款、第2款、第4款、第6款、第7款及第2項之規定
    外，不得上訴後，仍供陳「與檢察官達成協商合意是出於自
    由意志」等語，有審判筆錄在卷可稽（見原審卷第52至53頁
    ）。
三、被告於原審協商判決後，空言提起上訴，並未載明任何刑事
    訴訟法第455條之10第1項但書規定之得提起上訴之適法理由
    。揆諸上揭規定，被告提起上訴自不合法。爰依刑事訴訟法
    第372條之規定，不經言詞辯論，逕為駁回被告之上訴。
據上論斷，應依刑事訴訟法第 455條之11第1項、第362條前段、
第 367條前段、第372條、第373條、第455條之10第1項，判決如
主文。
中    華    民    國    95    年    6     月    15    日
                  刑事第九庭審判長法  官  官有明
                                  法  官  周盈文
                                  法  官  王復生
以上正本證明與原本無異。
不得上訴。
                                  書記官  邵淑津
中    華    民    國    95    年    6     月    19    日
附件：
臺灣新竹地方法院刑事宣示判決筆錄       94年度訴字第966號
聲  請  人  臺灣新竹地方法院檢察署檢察官
被      告  甲○○  男  38歲（民國○○年○月○日生）
                    身分證統一編號：Ｚ000000000號
                    住新竹縣新豐鄉○○村○○路○段271巷75
                    號（現於臺灣新竹監獄執行中）
指定辯護人  本院公設辯護人林建和
上列被告因違反毒品危害防制條例案件，檢察官提起公訴（九十
四年度毒偵字第一三六二、一六七０號）後，聲請改依協商程序
而為判決，本院於中華民國九十五年四月十日下午四時，在本院
刑事第九法庭宣示判決，出席職員如下：
                                    審判長法  官  楊麗文
                                          書記官  蕭惠婷
                                          通  譯  范綱淇
法官起立朗讀判決主文、犯罪事實要旨、處罰條文、附記事項，
及告以上訴限制、期間並提出上訴狀之法院，且諭知記載其內容
：
一、主  文：
    甲○○連續施用第一級毒品，累犯，處有期徒刑玖月，扣案
    注射針筒壹支，沒收。又施用第二級毒品，累犯，處有期徒
    刑肆月。應執行有期徒刑壹年，扣案之注射針筒壹支，沒收
    。
二、犯罪事實要旨：
(一)甲○○前有違反麻醉藥品管理條例、肅清煙毒條例、竊盜、
    妨害自由等前科，最近一次為竊盜案件，經本院以九十年易
    字第五四三號判決判處有期徒刑五月，甲○○不服提起上訴
    後復撤回而確定，經接續於前案殘刑之執行後，於民國九十
    四年一月二日縮刑期滿執行完畢。
(二)又其前因施用毒品案件，經本院以九十年度毒聲字第一六０
    一號裁定送勒戒處所觀察、勒戒後，因認有繼續施用毒品之
    傾向，再經本院以九十年毒聲字第一七三二號裁定令入戒治
    處所施以強制戒治，其後本院復以九十一年度毒聲字第四八
    六號裁定停止戒治，所餘期間付保護管束，而於九十一年六
    月五日出戒治所，並於九十一年十一月十八日保護管束期滿
    未經撤銷，視為執行完畢，臺灣新竹地方法院檢察署檢察官
    則以九十一年度戒毒偵字第一二五號為不起訴處分確定。
(三)詎甲○○仍未戒除毒癮，於前開強制戒治執行完畢釋放後五
    年內，復基於施用第一級毒品海洛因之概括犯意，自九十四
    年五月間某日某時起至同年七月七日上午八時許止，分別在
    其位於在新竹縣新豐鄉○○村○○路○段二百七十一巷七五
    號住處、新竹市成德公園及其他不詳友人住處，以將海洛因
    捲在香煙內吸食或以針筒注射之方式，連續非法施用第一級
    毒品海洛因多次；其另基於施用第二級毒品安非他命之犯意
    ，於九十四年七月七日凌晨某時，在新竹市○○街友人住處
    ，以將安非他命置於玻璃球中，其下以火燒烤吸食其煙霧之
    方式，非法施用第二級毒品安非他命一次。嗣分別為警於(1)
    九十四年六月十九日十九時三十分許，因甲○○係列管毒品
    人口而至警局採尿送驗；及(2)同年七月七日十一時三十分許
    ，在新竹市成德公園旁為巡邏警員發現查獲，並扣得其所有
    供施用第一級毒品海洛因所用之注射針筒一支；經警採集其
    尿液送驗結果，分別呈煙毒（嗎啡）、甲基安非他命毒品陽
    性反應，因而查悉上情。
三、處罰條文：
    毒品危害防制條例第十條第一項、第二項，刑法第三十八條
    第一項第二款。
四、附註事項：被告甲○○雖於本院準備程序時自承九十四年七
    月七日警方在其友人邱偉誠身上查獲之安非他命０點三公克
    亦為其所有等語，惟該安非他命已隨邱偉誠另案移送，有臺
    灣新竹地方法院檢察署九十四年度核退毒偵字第一一三號、
    九十四年度毒偵字第一九０五、一九二九、一九七一號起訴
    書在卷可查，是該安非他命既非本案扣押，爰不為沒收銷燬
    之諭知，附此敘明。
五、協商判決除有刑事訴訟法第四百五十四條之四第一項第一款
    於本訊問程序終結前，被告撤銷協商合意或檢察官撤回協商
    聲請者；第二款被告協商之意思非出於自由意志者；第四款
    被告所犯之罪非第四百五十五條之二第一項所定得以協商判
    決者；第六款被告有其他較重之裁判上一罪之犯罪事實者；
    第七款法院認應諭知免刑或免訴、不受理者情形之一，及違
    反同條第二項「法院應於協商合意範圍內為判決；法院為協
    商判決所科之刑，以宣告緩刑或二年以下有期徒刑、拘役或
    罰金為限」之規定者外，檢察官與被告均不得上訴。
六、如有前項得上訴之情形，得自收受宣示判決筆錄送達之日起
    十日內，向本院提出上訴書狀，上訴於第二審法院。
中    華    民    國    95    年    4     月    10    日
                    刑事第五庭
                                   書  記  官  蕭 惠 婷
                                   審判長法官  楊 麗 文
以上正本證明與原本無異。
中    華    民    國    95    年    4     月    10    日
                                   書  記  官  蕭 惠 婷
附錄本案論罪科刑法條全文：
毒品危害防制條例第10條
施用第一級毒品者，處六月以上五年以下有期徒刑。
施用第二級毒品者，處三年以下有期徒刑。


司法院資訊處製作；財團法人民間司法改革基金會備份。
